【裁判字號】    88,自,407
【裁判日期】    891228
【裁判案由】    違反勞動基準法
【裁判全文】
臺灣臺南地方法院刑事裁定                          八十八年度自字第四七號
    自  訴  人  甲○○
    被      告  乙○○
    選任辯護人  康進益律師
                王國論律師
右列被告因違反勞動基準法案件，經自訴人提起自訴，本院裁定如左：
    主  文
自訴駁回。
    理  由
一、自訴意旨略稱：被告乙○○為千翔保全股份有限公司（下稱千翔公司）之負責人
    ，自訴人金客英自民國（下同）八十七年十一月二日起至同年十一月五日止，及
    同年十二月十五日起至同年十二月十七日止服務於台南市○○街一一三號千翔保
    全股份有限公司工作。惟自訴人只領得八十七年十一月份之薪資，八十七年十二
    月份之薪資被告卻因自訴人遺失臂章之緣故而拒絕給付。因認被告違反勞動基準
    法第二十六條之規定，而犯有同法第七十八條之罪嫌云云。
二、按法院或受命法官於自訴案件第一次審判期日前訊問及調查結果，如認為案件有
    刑事訴訟法第二百五十二條至第二百五十四條之情形者，得以裁定駁回其自訴，
    同法第三百二十六條第三項定有明文。
三、經查：（一）被告乙○○為為千翔保全股份有限公司之副董事長，有該公司之變
    更登記事項卡在卷可按，依公司法第八條之規定，被告確為千翔公司之負責人。
    （二）按告訴人之告訴，係以使被告受刑事訴追為目的，是其陳述是否與事實相
    符，仍應調查其他證據以資審認，最高法院五十二年度台上字第一三○○號著有
    判例可資參照。經本院訊問證人即千翔公司台南辦事處負責人黃建成稱：「應扣
    除的部分是指勞健保費用；保全公司的內部規定臂章在離職時必須繳回，自訴人
    說他臂章遺失，我們並沒有說要扣薪水，只是要他寫切結書而已；我們有通知他
    來公司領取，但他的電話並沒有人接，當初他只有留下電話聯絡而已。支票是在
    當時就已經開好了。（問：公司有無說臂章沒有繳回時要扣錢？）沒有這樣規定
    ，支票當時已經開好了，並沒有扣他的錢」（見本院八十九年十一月二十八日訊
    問筆錄），又被告自承已領得該薪資，又被告稱當時告知伊因臂章遺失而不得請
    領薪資者係千翔公司之會計小姐石碧珠，惟該石碧珠已於八十八年十月二十日死
    亡，無法傳喚供本院調查，是自訴人主張之事實並無證據以資佐證。綜上所述，
    參互印證，本件依調查所得證據尚不足證明被告確有違反勞動基準法之犯行，此
    外復查無其他積極證據足資證明被告有右述犯行，應認被告罪嫌不足，依照首揭
    說明，本件自訴應予駁回。
據上論斷，應依刑事訴訟法第三百二十六條第三項、第二百五十二條第十款，裁定如
主文。
中      華      民      國      八十九    年    十二    月    二十八    日
                              臺灣臺南地方法院刑事第三庭
                                  法  官  高如宜
右正本證明與原本無異。
如不服本裁定，應於裁定送達後五日內向本院提出抗告狀( 應附繕本 )。
                                  書記官  劉岳文
中      華      民      國      八十九    年    十二    月    二十八    日


司法院資訊處製作；財團法人民間司法改革基金會備份。
